【裁判字號】    99,審易,4709
【裁判日期】    991118
【裁判案由】    竊盜
【裁判全文】
臺灣高雄地方法院刑事判決            99年度審易字第4709號
公  訴  人  臺灣高雄地方法院檢察署檢察官
被      告  李政賢
上列被告因竊盜案件，經檢察官提起公訴（99年度偵字第26819
號、第26843 號），被告就被訴事實為有罪陳述，經本院告知簡
式審判程序之旨，並聽取當事人之意見後，裁定依簡式審判程序
審理，判決如下：
    主  文
李政賢犯竊盜罪，累犯，處有期徒刑伍月，如易科罰金，以新臺
幣壹仟元折算壹日；又犯竊盜罪，累犯，處有期徒刑肆月，如易
科罰金，以新臺幣壹仟元折算壹日。應執行有期徒刑捌月，如易
科罰金，以新臺幣壹仟元折算壹日。
    事  實
一、李政賢前於民國97年間因竊盜案件，經本院以97年度審簡字
    第1073號、第4274號判處拘役50日、應執行拘役50日確定，
    並以97年度審聲字第4111號裁定應執行刑為拘役95日；又因
    竊盜案件，經臺灣臺南地方法院以97年度易字第472 號各判
    處有期徒刑7 月、7 月，應執行有期徒刑10月確定，與前開
    應執行刑拘役59日接續執行，於98年8 月21日縮刑期滿執行
    完畢。詎其猶不知悔改，於99年5 月27日中午12時許，行經
    高雄縣茄萣鄉○○村○○路○段000 巷00弄0 號前，見陳清
    家所有車牌號碼000-000 號普通輕型機車（價值約新臺幣【
    下同】5,000 元）停放該處，且機車鑰匙插於電門疏未拔下
    ，竟意圖為自己不法之所有，以該把鑰匙啟動電門，徒手竊
    取上開機車得逞後，旋即騎乘該機車離去。嗣經陳清家發現
    機車失竊，於99年5 月28日上午11時30許，在高雄縣茄萣鄉
    濱海路二段路旁尋獲，報警處理，經警方在上開VXD-208 號
    機車置物箱內查獲無限寬頻分享器1 個（含包裝紙盒），並
    在該紙盒上採集指紋送驗比對後，結果與李政賢之指紋相符
    。
二、李政賢於99年5 月28日上午6 時許，行經高雄縣茄萣鄉○○
    村○○路○段000 巷00號前，見郭增益所有、由其配偶郭林
    春燕使用之車牌號碼000-000 號普通輕型機車（價值約5,00
    0 元）停放該處，且機車鑰匙插於電門疏未拔下，又意圖為
    自己不法之所有，旋即以該鑰匙啟動電門，徒手竊取該部機
    車得逞，騎乘該機車離去。嗣其因另案通緝為警查獲，於製
    作警詢筆錄，警方尚未知悉犯罪嫌疑人之前，向員警坦承犯
    罪，自首接受裁判。
三、案經高雄縣政府警察局湖內分局移送臺灣高雄地方法院檢察
    署檢察官偵查起訴。
    理  由
一、本件被告李政賢所犯均係死刑、無期徒刑、最輕本刑為3 年
    以上有期徒刑以外之罪，其於準備程序中就被訴事實為有罪
    之陳述，經法官告知簡式審判程序之旨，並聽取公訴人及被
    告之意見後，經本院合議庭裁定由受命法官獨任進行簡式審
    判程序，合先敘明。
二、上開犯罪事實業據被告於本院審理時坦承不諱，核與證人即
    被害人陳清家、郭林春燕於警詢時之證述相符，復有高雄縣
    政府警察局車輛協尋電腦輸入單、高雄縣政府警察局車輛尋
    獲電腦輸入單、車號查詢輕型機車車籍、內政部警政署刑事
    警察局99年6 月11日刑紋字第0000000000號鑑定書各1 份、
    贓物認領保管單2 紙在卷可稽，足認被告之任意性自白與事
    實相符，得為認定犯罪之依據。從而，本件事證明確，被告
    上開犯行均堪以認定，應依法論科。
三、核被告所為，均係犯刑法第320 條第1 項之普通竊盜罪。被
    告先後二次犯行，犯意各別，行為互殊，應予分論併罰。又
    被告有如事實欄所載受有期徒刑執行完畢之事實，有臺灣高
    等法院被告前案紀錄表1 份在卷可憑，其受徒刑執行完畢，
    5 年以內故意再犯此二件有期徒刑以上之罪，均為累犯，應
    各依刑法第47條第1 項規定，加重其刑。又被告於有權偵查
    犯罪之警察機關，僅知悉上開TC9-388 號機車失竊犯罪事實
    ，但不知悉犯罪人前，主動向承辦員警坦承行竊之事實，並
    接受本院裁判一情，有警詢筆錄及本院公務電話紀錄1 紙附
    卷可憑（見偵一卷第4 頁、本院卷第14頁），堪認合乎自首
    之要件，爰就此部分依刑法第62條前段規定，減輕其刑，並
    依法先加後減之。至被告竊取陳清家上開VXD-208 號機車部
    分，係經警方採得被告指紋，而查知其犯罪嫌疑，且被告於
    警詢時否認犯行，嗣偵查中始坦白承認，核與自首要件不符
    ，附此敘明。爰審酌被告前有多次竊盜前科，有上開臺灣高
    等法院被告前案紀錄表可參，素行不佳，其受刑之執行後，
    猶不知悔改，不思以正當途逕賺取生活所需，任意竊取他人
    物品，侵害他人財產法益，價值觀念偏差，顯無悔改之意，
    其隨機竊取上開二部機車，致被害人郭增益、陳清家受有損
    害，危害社會治安，所為實不足取，惟念及被告於本院審理
    時尚能坦承犯行，犯後態度尚可，其所竊取之上開機車均已
    發還被害人，有上開贓物認領保管單可參，並考量本件犯罪
    情節、上開機車價值尚非甚鉅，及其犯罪動機、目的、所生
    危害、自稱國中畢業、入監執行前幫父母賣魚領取零用錢、
    家庭經濟狀況勉持等一切情狀（見本院卷第35頁、警卷第1
    頁調查筆錄受詢問人欄），分別量處如主文所示之刑，併諭
    知易科罰金之折算標準，並定其應執行之刑，以示懲儆。至
    扣案之無限寬頻分享器1 個（含包裝紙盒），被告否認為其
    所有，經其陳明在卷（見本院卷第32頁），復無證據證明與
    本案直接相關，爰不予宣告沒收，附此敘明。
據上論斷，應依刑事訴訟法第299 條第1 項前段、第273 條之1
第1 項，刑法第320 條第1 項、第47條第1 項、第62條前段、第
41條第1 項前段、第8 項、第51條第5 款，刑法施行法第1 條之
1 第1 項、第2 項前段，判決如主文。
中    華    民    國    99    年    11    月    18    日
                      刑事第十庭      法  官  周佳佩
以上正本證明與原本無異。
如不服本判決應於收受判決後10日內向本院提出上訴書狀，並應
敘述具體理由。其未敘述上訴理由者，應於上訴期間屆滿後20日
內向本院補提理由書(均須按他造當事人之人數附繕本)「切勿逕
送上級法院」。
中    華    民    國    99    年    11    月    18    日
                                     書記官   李承悌
附錄本案論罪科刑法條：
刑法第320 條第1 項
意圖為自己或第三人不法之所有，而竊取他人之動產者，為竊盜
罪，處5 年以下有期徒刑、拘役或5 百元以下罰金。

司法院資訊處製作；財團法人民間司法改革基金會備份。
